Minutes et répertoires du notaire Martin Jules Léon VALLÉE, 27 mai 1882 - 3 mars 1891 (étude XXI)
Archives nationales
Minutes et répertoires du notaire Martin Jules Léon VALLÉE (étude XXI)
27 mai 1882 - 3 mars 1891
MC/ET/XXI/1113 - MC/ET/XXI/1198, MC/RE/XXI/25 - MC/RE/XXI/27
Etude XXI; Vallée, Martin Jules Léon
Archives nationales de France
Minutes et répertoires: la loi 2008-696 du 15 juillet 2008 relative aux archives a fixé à 75 ans à compter de la date de l'acte, ou à 25 ans à compter de la date du décès de l'intéressé si ce délai est plus bref, le délai de communication des minutes et répertoires des notaires; ce délai est porté à 100 ans à compter de la date de l'acte si le document se rapporte à un mineur (code du Patrimoine, articles L213-2, 4e d et 5e).
Autres documents de l'étude (dossiers de clients, comptabilité...): s'agissant d'archives privées, ces documents sont communicables selon les modalités fixées par le déposant ou le donateur.
Certains documents ne sont pas accessibles en raison de leur mauvais état de conservation.
Versement
Accès aux instruments de recherche de tous les notaires de l’étude XXI
Archives de l'étude XXI
- Minutes de Martin Jules Léon VALLÉE, avril 1882 - 3 mars 1891; MC/ET/XXI/1113 - MC/ET/XXI/1198
  - Minutes. 1882, avril - juillet, avril - juillet 1882; MC/ET/XXI/1113
    Informations complémentaires:
    1882, avril à 22 mai: actes passés par-devant Léon-André Thion de La Chaume.
    1882, 27 mai à juillet: actes passés par-devant Martin-Jules-Léon Vallée.
    Informations concernant le classement:
    Le niveau inférieur de description, quand il existe, correspond aux minutes d'actes. Toutes les minutes ne sont pas forcément décrites une à une. Les descriptions de ces minutes sont plus ou moins détaillées.
  - Minutes. 1882, août - septembre, août - septembre 1882; MC/ET/XXI/1114
  - Minutes. 1882, octobre - décembre, octobre - décembre 1882; MC/ET/XXI/1115
  - Minutes. 1883, janvier - février, janvier - février 1883; MC/ET/XXI/1116
  - Minutes. 1883, mars - avril, mars - avril 1883; MC/ET/XXI/1117
  - Minutes. 1883, mai - juin, mai - juin 1883; MC/ET/XXI/1118
  - Minutes. 1883, juillet - septembre, juillet - septembre 1883; MC/ET/XXI/1119
  - Minutes. 1883, octobre - novembre, octobre - novembre 1883; MC/ET/XXI/1120
  - Minutes. 1883, décembre, décembre 1883; MC/ET/XXI/1121
  - Minutes. 1884, janvier, janvier 1884; MC/ET/XXI/1122
  - Minutes. 1884, février, février 1884; MC/ET/XXI/1123
  - Minutes. 1884, mars, mars 1884; MC/ET/XXI/1124
  - Minutes. 1884, avril, avril 1884; MC/ET/XXI/1125
  - Minutes. 1884, mai - juin, mai - juin 1884; MC/ET/XXI/1126
  - Minutes. 1884, juillet, juillet 1884; MC/ET/XXI/1127
  - Minutes. 1884, août - septembre, août - septembre 1884; MC/ET/XXI/1128
  - Minutes. 1884, octobre - novembre, octobre - novembre 1884; MC/ET/XXI/1129
  - Minutes. 1884, décembre, décembre 1884; MC/ET/XXI/1130
  - Minutes. 1885, janvier, janvier 1885; MC/ET/XXI/1131
  - Minutes. 1885, février - mars, février - mars 1885; MC/ET/XXI/1132
  - Minutes. 1885, avril, avril 1885; MC/ET/XXI/1133
  - Minutes. 1885, mai, mai 1885; MC/ET/XXI/1134
  - Minutes. 1885, juin, juin 1885; MC/ET/XXI/1135
  - Minutes. 1885, juillet, juillet 1885; MC/ET/XXI/1136
  - Minutes. 1885, août, août 1885; MC/ET/XXI/1137
  - Minutes. 1885, septembre - octobre, septembre - octobre 1885; MC/ET/XXI/1138
  - Minutes. 1885, novembre - décembre, novembre - décembre 1885; MC/ET/XXI/1139
  - Minutes. 1886, janvier, janvier 1886; MC/ET/XXI/1140
  - Minutes. 1886, février, février 1886; MC/ET/XXI/1141
  - Minutes. 1886, mars, mars 1886; MC/ET/XXI/1142
  - Minutes. 1886, avril, avril 1886; MC/ET/XXI/1143
  - Minutes. 1886, mai, mai 1886; MC/ET/XXI/1144
  - Minutes. 1886, juin - juillet, juin - juillet 1886; MC/ET/XXI/1145
  - Minutes. 1886, août - septembre, août - septembre 1886; MC/ET/XXI/1146
  - Minutes. 1886, octobre, octobre 1886; MC/ET/XXI/1147
  - Minutes. 1886, novembre, novembre 1886; MC/ET/XXI/1148
  - Minutes. 1886, décembre, décembre 1886; MC/ET/XXI/1149
  - Minutes. 1887, janvier, janvier 1887; MC/ET/XXI/1150
  - Minutes. 1887, février, février 1887; MC/ET/XXI/1151
  - Minutes. 1887, mars, mars 1887; MC/ET/XXI/1152
  - Minutes. 1887, avril, avril 1887; MC/ET/XXI/1153
  - Minutes. 1887, mai, mai 1887; MC/ET/XXI/1154
  - Minutes. 1887, juin, juin 1887; MC/ET/XXI/1155
  - Minutes. 1887, juillet, juillet 1887; MC/ET/XXI/1156
  - Minutes. 1887, août, août 1887; MC/ET/XXI/1157
  - Minutes. 1887, septembre, septembre 1887; MC/ET/XXI/1158
  - Minutes. 1887, octobre, octobre 1887; MC/ET/XXI/1159
  - Minutes. 1887, novembre, novembre 1887; MC/ET/XXI/1160
  - Minutes. 1887, décembre, décembre 1887; MC/ET/XXI/1161
  - Minutes. 1888, janvier, janvier 1888; MC/ET/XXI/1162
  - Minutes. 1888, février, février 1888; MC/ET/XXI/1163
  - Minutes. 1888, mars, mars 1888; MC/ET/XXI/1164
  - Minutes. 1888, avril, avril 1888; MC/ET/XXI/1165
  - Minutes. 1888, mai, mai 1888; MC/ET/XXI/1166
  - Minutes. 1888, juin, juin 1888; MC/ET/XXI/1167
  - Minutes. 1888, juillet, juillet 1888; MC/ET/XXI/1168
  - Minutes. 1888, août, août 1888; MC/ET/XXI/1169
  - Minutes. 1888, septembre, septembre 1888; MC/ET/XXI/1170
  - Minutes. 1888, octobre, octobre 1888; MC/ET/XXI/1171
  - Minutes. 1888, novembre, novembre 1888; MC/ET/XXI/1172
  - Minutes. 1888, décembre, décembre 1888; MC/ET/XXI/1173
  - Minutes. 1889, janvier, janvier 1889; MC/ET/XXI/1174
  - Minutes. 1889, février, février 1889; MC/ET/XXI/1175
  - Minutes. 1889, mars, mars 1889; MC/ET/XXI/1176
  - Minutes. 1889, avril, avril 1889; MC/ET/XXI/1177
  - Minutes. 1889, mai, mai 1889; MC/ET/XXI/1178
  - Minutes. 1889, juin, juin 1889; MC/ET/XXI/1179
  - Minutes. 1889, juillet, juillet 1889; MC/ET/XXI/1180
  - Minutes. 1889, août, août 1889; MC/ET/XXI/1181
  - Minutes. 1889, septembre - octobre, septembre - octobre 1889; MC/ET/XXI/1182
  - Minutes. 1889, novembre, novembre 1889; MC/ET/XXI/1183
  - Minutes. 1889, décembre, décembre 1889; MC/ET/XXI/1184
  - Minutes. 1890, janvier, janvier 1890; MC/ET/XXI/1185
  - Minutes. 1890, février, février 1890; MC/ET/XXI/1186
  - Minutes. 1890, mars, mars 1890; MC/ET/XXI/1187
    - Contrat de mariage sous le régime de la séparation de biens entre Jules Georges Brindelet, ouvrier ébéniste, demeurant 34, rue Titon, et Marguerite Jeanne Antès, demeurant même adresse. Mariage à la mairie du 1er arrondissement de Paris., 17 mars 1890; MC/ET/XXI/1187
      Origine de l'information:
      De l'image fixe à l'image animée (1820-1910), documents du Minutier central des notaires de Paris relatifs à l'histoire des photographes et de la photographie, par Marc Durand, Paris, Archives nationales, 2013 (sous presse), notice n° 722 (version dématérialisée de l'instrument de recherche, les notices biographiques et compléments de descriptions d'actes ne se trouvent que sur la version papier de l'ouvrage, voir contexte dans le Plan d’orientation général - Notaires de Paris, guides thématiques du Minutier).
      Date de révision: 2011
      Date de création de la notice: 2010
      Titon (rue); Brindelet, Jules Georges; Antès, Marguerite Jeanne
  - Minutes. 1890, avril, avril 1890; MC/ET/XXI/1188
  - Minutes. 1890, mai, mai 1890; MC/ET/XXI/1189
  - Minutes. 1890, juin, juin 1890; MC/ET/XXI/1190
  - Minutes. 1890, juillet, juillet 1890; MC/ET/XXI/1191
  - Minutes. 1890, août, août 1890; MC/ET/XXI/1192
  - Minutes. 1890, septembre, septembre 1890; MC/ET/XXI/1193
  - Minutes. 1890, octobre, octobre 1890; MC/ET/XXI/1194
  - Minutes. 1890, novembre, novembre 1890; MC/ET/XXI/1195
  - Minutes. 1890, décembre, décembre 1890; MC/ET/XXI/1196
  - Minutes. 1891, janvier, janvier 1891; MC/ET/XXI/1197
  - Minutes. 1891, février - 3 mars, février - 3 mars 1891; MC/ET/XXI/1198
- Répertoire(s) de Martin Jules Léon VALLÉE, 6 janvier 1852 - 3 mars 1891; MC/RE/XXI/25 - MC/RE/XXI/27
  - Répertoire. 1864, 13 août - 1882, 9 décembre, 13 août 1864 - 9 décembre 1882; MC/RE/XXI/25
    Répertoire des notaires François Le Monnyer (13 août 1864-7 mai 1874), Stanislas-EmileBaudoin (12 mai 1874-13 novembre 1879), Léon-André Thion de la Chaume (14 novembre 1879-24 mai 1882), Martin-Jules-Léon Vallée (27 mai-9 décembre 1882).
    Informations concernant le classement et la cotation:
    Le niveau inférieur de description, quand il existe, correspond aux mentions d'actes contenues dans le répertoire. Parmi celles-ci, certaines peuvent y être décrites, de manière plus ou moins détaillée. Pour consulter l'acte proprement dit, il convient de rechercher la cote au niveau des articles (registre ou liasse) des minutes du notaire (cote de type 'MC/ET').
  - Répertoire. 1882, 9 décembre - 1891, 3 mars, 9 décembre 1882 - 3 mars 1891; MC/RE/XXI/26
  - Table alphabétique par client. 1852, 6 janvier - 1889, 27 mai, 6 janvier 1852 - 27 mai 1889; MC/RE/XXI/27
    Table alphabétique par client des notaires François Le Monnyer (6 janvier 1852-7 mai 1874), Stanislas-Emile Baudoin (12 mai 1874-13 novembre 1879), Léon-André Thion de la Chaume (14 novembre 1879-24 mai 1882), Martin-Jules-Léon Vallée (27 mai 1882-1889).